臺灣高等法院臺南分院刑事裁定
110年度抗字第304號
抗  告  人  
即  被  告  吳岱樺
上列抗告人即被告因妨害秘密案件，不服臺灣嘉義地方法院109
年度易字第650號，於中華民國110年3月22日所為裁定，提起抗
告，本院裁定如下：
    主  文
抗告駁回。                                             
    理  由
一、原裁定意旨略以：本件抗告人即被告吳岱樺（下稱被告）因
    妨害秘密案件，經該院於民國110年1月29日判處被告有罪在
    案，並依法於110年2月9日將判決書送達至嘉義縣○○市○○里0
    0鄰○○○街0巷0號3樓被告住處，因未獲會晤被告本人，而寄
    存於嘉義縣警察局水上分局○○派出所（下稱○○派出所），已
    為合法送達，有送達證書1紙在卷可稽。又被告住所位在嘉
    義縣，於加計寄存送達期間及在途期間後，至110年3月15日
    上訴期間即已屆至，然被告遲至110年3月18日始向該院提起
    上訴，有蓋印該院收文日期戳章之刑事聲明上訴狀在卷足憑
    。從而，本件上訴顯已逾越上訴期間，被告上訴即屬違背法
    律上之程式，且無從補正，參照首開說明，爰不經言詞辯論
    ，逕以裁定駁回等語。
二、抗告意旨略以：被告到○○派出所領信時，只領到「附帶民事
    訴訟」的信，並未領到該案件的刑事判決書，後來致電向勇
    股書記官詢問才得知該案件的判決書已寄出，也有向郵局詢
    問，而被告到派出所真的沒有領到該案判決書，並非故意在
    超過上訴期間的20日才提起上訴，被告有其他要上訴資料需
    上呈，請給被告平反案件的機會云云。
三、按上訴期間為20日，自送達判決後起算；又原審法院認為上
    訴不合法律上之程式或法律上不應准許或其上訴權已經喪失
    者，應以裁定駁回之，刑事訴訟法第349條前段、第362條前
    段分別定有明文。次按送達於應受送達人之住居所、事務所
    或營業所，不獲會晤應受送達人，亦無受領文書之同居人或
    受僱人時，得將文書寄存送達地之自治或警察機關，並作送
    達通知書2份，1份黏貼於應受送達人住居所、事務所或營業
    所或其就業處所門首，另1份置於該送達處所信箱或其他適
    當位置，以為送達；寄存送達，自寄存之日起，經10日發生
    效力。民事訴訟法第138條第1項、第2項亦定有明文，且依
    刑事訴訟法第62條規定，於刑事訴訟準用之。至應受送達人
    何時領取或實際有無領取寄存之應送達文書，於送達之效力
    不生影響（最高法院107年度台上字第4076號判決意旨參照
    ）。
四、經查：
（一）被告因妨害秘密案件，經原審地院於110年1月29日以109
      年度易字第650號判決判處罪刑在案，前開判決正本已於1
      10年2月9日送達至嘉義縣○○市○○里00鄰○○○街0巷0號3樓被
      告住處，因未獲會晤被告本人，亦無受領文書之同居人或
      受僱人，轉而於同日寄存送達在被告前開住所之警察機關
      即○○派出所合法送達，有送達證書附卷可稽（見原審卷第
      139頁），且當時被告並無因案入監執行，亦有被告之臺
      灣高等法院在監在押全國紀錄表在卷可參（見原審卷第14
      7頁），揆諸上開說明，該判決應自寄存之日起經10日（
      即110年2月19日）發生送達效力，倘依此計算，被告之上
      訴期間應於110年3月15日屆至（自送達生效之翌日即110
      年2月20日起算20日上訴期間，並加計2日在途期間，末日
      為假日，故順延1日）。然因被告於110年2月18日即已至○
      ○派出所領取原審法院109年度易字第650號刑事判決，有○
      ○派出所具領證明及中華民國郵政交寄大宗掛號郵件執據
      各1紙在卷可證（見本院卷第11、13頁），故該判決應自
      領取之日起（即110年2月18日）即發生送達效力，依此計
      算，被告之上訴期間應於110年3月12日屆滿（自送達生效
      之翌日即110年2月19日起算20日上訴期間，並加計2日在
      途期間）。但被告卻遲至109年3月18日始具狀向原審法院
      提起上訴，有被告所提出之刑事聲明上訴狀之原審法院收
      狀戳章日期在卷可佐（見原審卷第149頁），顯已逾上訴
      期間而違背法律上之程式，且無從補正，原審因而裁定駁
      回其上訴，於法並無違誤。
（二）被告雖以其到○○派出所領信時，只領到附帶民事訴訟書狀
      ，並未領到該案件之刑事判決書云云，提起抗告。然被告
      於110年2月18日已至○○派出所領取領取原審法院109年度
      易字第650號刑事判決一節，業如前述，被告辯稱並未領
      取上開刑事判決，實屬無據。又前開判決正本已於110年2
      月9日寄存送達被告前揭住處，並於109年2月19日發生送
      達效力，不論被告係何時領取或實際有無領取寄存之該判
      決正本，對於送達之效力均不生影響，是縱使被告未領取
      前開判決正本，亦無礙於其本件仍屬逾期提出上訴之事實
      認定，附此敘明。　
（三）綜上所述，被告所提第二審上訴，已逾20日之法定不變期
      間，其上訴違背法律上之程式，且無從補正，原審以上訴
      逾期為由，裁定駁回其上訴，經核於法並無不合。被告猶
      執前詞提起抗告，為無理由，應予駁回。
據上論斷，應依刑事訴訟法第412條，裁定如主文。
中　　華　　民　　國　　110 　年　　4 　　月　　26　　日
                  刑事第四庭  審判長法　官  郭玫利
                                    法　官  蔡廷宜
                                    法　官  曾子珍
以上正本證明與原本無異。
不得再抗告。
　　　　　　　　　　　　　　　　　　書記官  李淑惠
中　　華　　民　　國　　110 　年　　4 　　月　　26　　日